# 融资租赁提前解约

提问人：Arimina 时间：2020-11-17 21:59:00
各位老师，请教一下，融资租赁提前解约重新签订新的融资租赁合同
假如 2020 年 9 月第一份融资租赁提前解约，解约时长期应付款余额 200 万未确认融资费用 50 万 ，合同约定提前解约需支付 100 万元， 100 万其中 30 万元是第一份融资租赁的保证金，剩余 70 万在第二份融资租赁租赁款里扣除。请问 70万的会计分录如果使用旧的租赁准则应该如何写呢？

回答人：chenyiwei
“融资租赁提前解约重新签订新的融资租赁合同”这样操作的原因是什么？是否不影响对租赁资产的使用权，只是对付款金额、期限等条件的修改？
根据具体情况，这种情况有可能属于修改债务条件的债务重组，但也不排除其他情况。